# LIBRARIES
```{r}
library(scales)
library(academictwitteR)
library(tidyverse)
library(lubridate)
library(igraph)
library(rgexf)
library(igraph)
library(kableExtra)
library(webshot2)
library(webshot2)
library(ggplot2)
```

# LENDO ARQUIVOS
```{r}
#tweets_dissertation
tweets <- read.csv("tweets_dissertation.csv")

#todos os usuarios
usuarios <- read.csv("usuarios_unicos_dissertation.csv")

print(tweets)
print(usuarios)
```

```{r}
# desligando a notação científica
options(scipen=999)
```

# AVALIANDO O ALCANCE DOS BOTS 
sempre é comparativamente aos humanos

## Quantos por cento de humanos vs bots?
```{r}
tabela_01 <- usuarios %>% 
  group_by(bot_or_not) %>%
  tally() %>% 
  mutate(Pct_por_bot= 100*(n/sum(n))) %>% 
  ungroup() %>% 
  add_row(bot_or_not = "Total", n = sum(.$n), Pct_por_bot = sum(.$Pct_por_bot))

#write.csv(tabela_01, "images/artigo_discente_bots/tabela_01_humanos_bots.csv")

tabela_01 %>% 
  kable(caption = "Tabela 1  - Humanos e Bots na rede",
        digits = 2,
        col.names = c("Categoria", "Usuários", "%"),
        format.args=list(big.mark=".", decimal.mark=",")) %>% 
  kable_styling()
```
### GRAFICO
```{r}
tabela_01_grafico <- usuarios %>% 
  ggplot() +
  geom_bar(aes(x = bot_or_not, fill = bot_or_not)) +
  labs(title = "Humanos e Bots na Rede",
       y = "categoria",
       x = "volume de tweets",
       fill = "categoria")

print(tabela_01_grafico)
```

```{r}
#SALVANDO
ggsave(plot = tabela_01_grafico,
       filename = "images/artigo_discente_bots/grafico_tabela_01_humanos_bots.png")
```

## Quantos por cento de bots mencionando Lula vs Bolsonaro?
```{r}
# bots mencionando Lula
tabela_02 <- tweets %>% 
  filter(mencao_lula_bolsonaro == "Lula" | mencao_lula_bolsonaro == "Both") %>% 
  group_by(bot_or_not_author) %>% 
  tally() %>% 
  mutate(Pct_por_bot= 100*(n/sum(n))) %>% 
  ungroup() %>% 
  add_row(bot_or_not_author = "Total", n = sum(.$n), Pct_por_bot = sum(.$Pct_por_bot))

#write.csv(tabela_02, "images/artigo_discente_bots/tabela_02_bots_mencao_lula.csv")
  
tabela_02 %>% 
  kable(caption = "Tabela 2  - Menções a Lula",
        digits = 2,
        col.names = c("Categoria", "Usuários", "%"),
        format.args=list(big.mark=".", decimal.mark=",")) %>% 
  kable_styling()
```

### GRAFICO
```{r}
tabela_02_grafico <- tweets %>% 
  filter(mencao_lula_bolsonaro == "Lula" | mencao_lula_bolsonaro == "Both") %>% 
  ggplot() +
  geom_bar(aes(x = bot_or_not_author, fill = bot_or_not_author)) +
  labs(title = "Humanos e Bots na Rede - Lula",
       y = "categoria",
       x = "volume de tweets",
       fill = "categoria")

print(tabela_02_grafico)
```

```{r}
#SALVANDO
ggsave(plot = tabela_02_grafico,
       filename = "images/artigo_discente_bots/grafico_tabela_02_bots_mencao_lula.png")
```
```{r}
# bots mencionando bolsonaro
tabela_03 <- tweets %>% 
  filter(mencao_lula_bolsonaro == "Bolsonaro" | mencao_lula_bolsonaro == "Both") %>% 
  group_by(bot_or_not_author) %>% 
  tally() %>% 
  mutate(Pct_por_bot= 100*(n/sum(n))) %>%
  ungroup() %>% 
  add_row(bot_or_not_author = "Total", n = sum(.$n), Pct_por_bot = sum(.$Pct_por_bot))

#write.csv(tabela_03, "images/artigo_discente_bots/tabela_03_bots_mencao_bolsonaro.csv")

tabela_03 %>% 
  kable(caption = "Tabela 3  - Menções a Bolsonaro",
        digits = 2,
        col.names = c("Categoria", "Usuários", "%"),
        format.args=list(big.mark=".", decimal.mark=",")) %>% 
  kable_styling()
```
```{r}
tabela_03_grafico <- tweets %>% 
  filter(mencao_lula_bolsonaro == "Bolsonaro" | mencao_lula_bolsonaro == "Both") %>% 
  ggplot() +
  geom_bar(aes(x = bot_or_not_author, fill = bot_or_not_author)) +
  labs(title = "Humanos e Bots na Rede - Bolsonaro",
       y = "categoria",
       x = "volume de tweets",
       fill = "categoria")

print(tabela_03_grafico)
```

```{r}
#SALVANDO
ggsave(plot = tabela_03_grafico,
       filename = "images/artigo_discente_bots/grafico_tabela_03_bots_mencao_bolsonaro.png")
```

Quantos replies (rede de interações)?
```{r}
total_tweets <- dim(tweets)
total_tweets <- total_tweets[1]

total_replies <- tweets %>% 
  filter(complete.cases(reply_username)) %>% 
  dim()
total_replies <- total_replies[1]

percent_replies <- 100*(total_replies/total_tweets)

tabela_04 <- tibble(Column = c("Total de tweets", "Total de respostas", "Porcentagem de respostas"), 
       n = c(total_tweets, total_replies, percent_replies))

#write.csv(tabela_04, "images/artigo_discente_bots/tabela_04_rede_de_respostas.csv")

tabela_04  %>% 
   kable(caption = "Tabela 4  - Rede de respostas",
        digits = 2,
        col.names = c("Totais", "n"),
        format.args=list(big.mark=".", decimal.mark=",")) %>% 
  kable_styling()
```

## Volume de tweets de cada categoria AUTORES
Criando dataframe de autores
```{r}
#criando dataframe de volume de tweets dos autores
authors_tweet_count <- tweets %>% 
  select(author_username, bot_or_not_author) %>% 
  group_by(author_username) %>% 
  mutate(n= n()) %>% 
  distinct(author_username, .keep_all=TRUE) %>% 
  ungroup()
```

criando tabela
```{r}
tabela_05 <- authors_tweet_count %>% 
  group_by(bot_or_not_author) %>% 
  mutate(sum = sum(n)) %>% 
  select(-author_username, -n) %>% 
  distinct(bot_or_not_author, .keep_all = TRUE) %>% 
  ungroup() %>% 
  mutate(percent = 100*(sum/sum(sum))) %>% 
  add_row(bot_or_not_author = "Total", sum = sum(.$sum), percent = sum(.$percent))

#write.csv(tabela_05, "images/artigo_discente_bots/tabela_05_volume_tweets_autores.csv")

tabela_05 %>% 
  kable(caption = "Tabela 5  - Volume total de tweets AUTORES",
        digits = 2,
        col.names = c("Categoria", "Tweets", "%"),
        format.args=list(big.mark=".", decimal.mark=",")) %>% 
  kable_styling()
```

## Média, sd, max de tweets humanos vs bots AUTORES
```{r}
tabela_06 <- authors_tweet_count %>% 
  group_by(bot_or_not_author) %>% 
  summarize(media = mean(n),
            sd = sd(n),
            max = max(n)) %>% 
  ungroup()

#write.csv(tabela_06, "images/artigo_discente_bots/tabela_06_metricas_volume_autores.csv")

tabela_06 %>% 
  filter(bot_or_not_author != "undecided") %>% 
   kable(caption = "Tabela 6  - Métricas do volume de tweets AUTORES",
        digits = 2,
        col.names = c("Categoria", "Média", "Desvio Padrão", "Max"),
        format.args=list(big.mark=".", decimal.mark=",")) %>% 
  kable_styling()
```

## GRAFICO

## Volume de tweets de cada categoria REPLIES
criando dataframe de replies
```{r}
#criando dataframe de volume de tweets dos REPLIES
replies_tweet_count <- tweets %>% 
  filter(complete.cases(reply_username)) %>% 
  select(reply_username, bot_or_not_reply) %>% 
  group_by(reply_username) %>% 
  mutate(n= n()) %>% 
  distinct(reply_username, .keep_all=TRUE) %>% 
  ungroup()
```

Criando a tabela
```{r}
tabela_07 <- replies_tweet_count %>% 
  group_by(bot_or_not_reply) %>% 
  mutate(sum = sum(n)) %>% 
  select(-
reply_username, -n) %>% 
  distinct(bot_or_not_reply, .keep_all = TRUE) %>% 
  ungroup() %>% 
  mutate(percent = 100*(sum/sum(sum))) %>% 
  add_row(bot_or_not_reply = "Total", sum = sum(.$sum), percent = sum(.$percent))

#write.csv(tabela_07, "images/artigo_discente_bots/tabela_07_volume_tweets_replies.csv")

tabela_07 %>% 
  kable(caption = "Tabela 7  - Volume total de tweets REPLIES",
        digits = 2,
        col.names = c("Categoria", "Tweets", "%"),
        format.args=list(big.mark=".", decimal.mark=",")) %>% 
  kable_styling()
```
PARA NAO ESCQUECER A ANALISE - Menos de 1% dos tweets respondidos são para bots, as pessoas não interagem com eles


## Média, sd, max de tweets humanos vs bots REPLIES
```{r}
tabela_08 <- replies_tweet_count %>% 
  group_by(bot_or_not_reply) %>% 
  summarize(media = mean(n),
            sd = sd(n),
            max = max(n)) %>% 
  ungroup() %>% 
  filter(bot_or_not_reply != "undecided")

#write.csv(tabela_08, "images/artigo_discente_bots/tabela_08_metricas_volumes_replies.csv")

tabela_08 %>% 
   kable(caption = "Tabela 8  - Métricas do volume de tweets REPLIES",
        digits = 2,
        col.names = c("Categoria", "Média", "Desvio Padrão", "Max"),
        format.args=list(big.mark=".", decimal.mark=",")) %>% 
  kable_styling()
```
Lembrando que aqui sao respondidos
a média de tweets respondidos de humanos é maior e mais variável
O máximo de tweets de humanos respondidos é muitas vezes maior que o de bots respondidos, isto é, o humano mais respondido recebeu 36.445 respostas, enquanto o bot mais respondido recebey 139 respostas

ISSO É RELEVANTE, QUEM É ESSE BOT QUE TODO MUNDO RESPONDE TANTO?
```{r}
tweets %>% 
  filter(reply_username == "Conservadora191")
```

## Métricas (like, retweet, quote) humanos vs bots

like, retweet, quote AUTORES
```{r}
tabela09 <- tweets %>% 
  select(author_username, bot_or_not_author, like_count, quote_count, retweet_count) %>% 
  filter(bot_or_not_author != "undecided") %>% 
  group_by(bot_or_not_author) %>% 
  summarize(like_mean = mean(like_count),
              like_sd = sd(like_count),
              like_max = max(like_count), 
              retweet_mean = mean(retweet_count),
              retweet_sd = sd(retweet_count),
              retweet_max = max(retweet_count), 
            quote_mean = mean(quote_count,),
              quote_sd = sd(quote_count),
              quote_max = max(quote_count))

#write.csv(tabela09, "images/artigo_discente_bots/tabela_09_metricas_twitter_autores.csv")

tabela09  %>% 
kable(caption = "Tabela 9  - Métricas dos tweets AUTORES",
        digits = 2,
        col.names = c("Categoria", 
                      "Média Likes", 
                      "Desvio Padrão Likes", 
                      "Max Likes",
                      "Média Retweets", 
                      "Desvio Padrão Retweets", 
                      "Max Retweets",
                      "Média Quotes", 
                      "Desvio Padrão Quotes", 
                      "Max Quotes"),
        format.args=list(big.mark=".", decimal.mark=",")) %>% 
  kable_styling()
```

## Volume de tweets humanos vs bots temporalmente por dia

eixo y volume de tweets
eixo x dias temporal resolution = 1 hour
Uma linha é os "human"
Outra é os bot

```{r}
time_series01 <- tweets %>% 
  select(tweet_id, created_at, bot_or_not_author)
```
```{r}
time_series_01 <- time_series01 %>% 
  filter(bot_or_not_author != "undecided") %>% 
  ggplot() +
  geom_density(aes(x = created_at, colour = bot_or_not_author)) +
  ggtitle("Série histórica do volume de tweets") +
  labs(title = "Série histórica: volume de tweets",
       x = "time resolution = days",
       y = "Volume de tweets",
       colour = "Bot ou Humano")

print(time_series_01)
```
```{r}
ggsave(plot = time_series_01,
       filename = "images/artigo_discente_bots/grafico01_volume_tweets.png")
```

## Volume de tweets humanos vs bots temporalmente por dia LULA

```{r}
#selecionando só os do Lula
time_series02 <- tweets %>% 
  filter(mencao_lula_bolsonaro == "Lula" | mencao_lula_bolsonaro == "Both" ) %>% 
  select(tweet_id, created_at, bot_or_not_author)
  
print(time_series02)
```

```{r}
time_series_02 <- time_series02 %>% 
  filter(bot_or_not_author != "undecided") %>% 
  ggplot() +
  geom_density(aes(x = created_at, colour = bot_or_not_author)) +
  labs(title = "Série histórica: volume de tweets - LULA",
       x = "time resolution = days",
       y = "Volume de tweets",
       colour = "Bot ou Humano")

print(time_series_02)
```

```{r}
ggsave(plot = time_series_02,
       filename = "images/artigo_discente_bots/grafico02_volume_tweets_lula.png")
```

## Volume de tweets humanos vs bots temporalmente por dia BOLSONARO
```{r}
#selecionando só os do Bolsonaro
time_series03 <- tweets %>% 
  filter(mencao_lula_bolsonaro == "Bolsonaro" | mencao_lula_bolsonaro == "Both" ) %>% 
  select(tweet_id, created_at, bot_or_not_author)
  
print(time_series03)
```

```{r}
#plot
time_series_03 <- time_series03 %>% 
  filter(bot_or_not_author != "undecided") %>% 
  ggplot() +
  geom_density(aes(x = created_at, colour = bot_or_not_author)) +
  labs(title = "Série histórica: volume de tweets - BOLSONARO",
       x = "time resolution = days",
       y = "Volume de tweets",
       colour = "Bot ou Humano")

print(time_series_03)
```

```{r}
ggsave(plot = time_series_03,
       filename = "images/artigo_discente_bots/grafico03_volume_tweets_bolsonaro.png")
```

## COMPARANDO O VOLUME DOS DOIS
```{r}
#selecionando Lula ou Bolsonaro
time_series04 <- tweets %>% 
  filter(mencao_lula_bolsonaro == "Lula" | mencao_lula_bolsonaro == "Bolsonaro") %>% 
  select(tweet_id, created_at, mencao_lula_bolsonaro)
  
print(time_series04)
```

```{r}
#plot
time_series_04 <- time_series04 %>% 
  ggplot() +
  geom_density(aes(x = created_at, colour = mencao_lula_bolsonaro)) +
  labs(title = "Série histórica volume tweets menções",
       x = "time resolution = days",
       y = "Volume de tweets",
       colour = "Menção")

print(time_series_04)
```
```{r}
ggsave(plot = time_series_04,
       filename = "images/artigo_discente_bots/grafico04_volume_tweets_mencoes.png")
```

# AVALIANDO A RELEVANCIA DOS BOTS

Quantos replies (rede de interações)?
```{r}
total_tweets <- dim(tweets)
total_tweets <- total_tweets[1]

total_replies <- tweets %>% 
  filter(complete.cases(reply_id)) %>% 
  dim()
total_replies <- total_replies[1]

percent_replies <- 100*(total_replies/total_tweets)

tabela_04 <- tibble(Column = c("Total de tweets", "Total de respostas", "Porcentagem de respostas"), 
       n = c(total_tweets, total_replies, percent_replies))

#write.csv(tabela_04, "images/artigo_discente_bots/tabela_04_rede_de_respostas.csv")

tabela_04  %>% 
   kable(caption = "Tabela 4  - Rede de respostas",
        digits = 2,
        col.names = c("Totais", "n"),
        format.args=list(big.mark=".", decimal.mark=",")) %>% 
  kable_styling()
```

Quantos desses foram sobre Bolsonaro

```{r}
tweets %>% 
  filter(!is.na(reply_id)) %>% 
  group_by(mencao_bolsonaro) %>% 
  tally() %>% 
  mutate(percent = 100*(n/sum(n))) %>% 
  add_row(mencao_bolsonaro = 0, n = sum(.$n), percent = sum(.$percent)) %>% 
  kable(caption = "Menções a Bolsonaro na rede de respostas",
        digits = 2,
        col.names = c("Mençao Bolsonaro = 1", "Tweets", "%"),
        format.args=list(big.mark=".", decimal.mark=",")) %>% 
  kable_styling()
```


## Grafo do Bolsonaro

só os repliy_id nao NA
só os menção Bolsonaro ou Both

```{r}
rede_bolsonaro <- tweets %>% 
  filter(!is.na(reply_id)) %>% 
  filter(mencao_lula_bolsonaro == "Bolsonaro" | mencao_lula_bolsonaro == "Both") %>% 
  select(tweet_id, 
         created_at,
         author_id,
         author_username,
         author_botscore,
         bot_or_not_author,
         reply_id,
         reply_username,
         reply_botscore,
         bot_or_not_reply,
         text,
         like_count,
         quote_count,
         retweet_count,
         mencao_lula_bolsonaro)

print(rede_bolsonaro)
```

Tabela quantos tweets quantos de humanos quantos de bots AUTORES
```{r}
#criando dataframe de volume de tweets dos autores
authors_tweet_count <- rede_bolsonaro %>% 
  select(author_username, bot_or_not_author) %>% 
  group_by(author_username) %>% 
  mutate(n= n()) %>% 
  distinct(author_username, .keep_all=TRUE) %>% 
  ungroup()
```
TOP 10 bots que mais publicaram
```{r}
authors_tweet_count %>% 
  filter(bot_or_not_author == "bot") %>% 
  arrange(-n) %>%
  select(-bot_or_not_author) %>% 
  kable(caption = "Top 10 bots que mais publicaram",
        digits = 2,
        col.names = c("Usuarios", "Tweets"),
        format.args=list(big.mark=".", decimal.mark=",")) %>% 
  kable_styling()
```

Tabela do volume total
```{r}
authors_tweet_count %>% 
  group_by(bot_or_not_author) %>% 
  mutate(sum = sum(n)) %>% 
  select(-author_username, -n) %>% 
  distinct(bot_or_not_author, .keep_all = TRUE) %>% 
  ungroup() %>% 
  mutate(percent = 100*(sum/sum(sum))) %>% 
  add_row(bot_or_not_author = "Total", sum = sum(.$sum), percent = sum(.$percent)) %>% 
  kable(caption = "Volume total de tweets sobre Bolsonaro AUTORES",
        digits = 2,
        col.names = c("Categoria", "Tweets", "%"),
        format.args=list(big.mark=".", decimal.mark=",")) %>% 
  kable_styling()
```
O mesmo com os replies

```{r}
#criando dataframe de volume de tweets dos REPLIES
replies_tweet_count <- rede_bolsonaro %>% 
  filter(complete.cases(reply_id)) %>% 
  select(reply_username, bot_or_not_reply) %>% 
  group_by(reply_username) %>% 
  mutate(n= n()) %>% 
  distinct(reply_username, .keep_all=TRUE) %>% 
  ungroup()
```
```{r}
replies_tweet_count %>% 
  filter(bot_or_not_reply == "bot") %>% 
  arrange(-n) %>%
  select(-bot_or_not_reply) %>% 
  kable(caption = "Top 10 bots mais respondidos",
        digits = 2,
        col.names = c("Usuarios", "Respostas"),
        format.args=list(big.mark=".", decimal.mark=",")) %>% 
  kable_styling()
```

```{r}
replies_tweet_count %>% 
  group_by(bot_or_not_reply) %>% 
  mutate(sum = sum(n)) %>% 
  select(-
reply_username, -n) %>% 
  distinct(bot_or_not_reply, .keep_all = TRUE) %>% 
  ungroup() %>% 
  mutate(percent = 100*(sum/sum(sum))) %>% 
  add_row(bot_or_not_reply = "Total", sum = sum(.$sum), percent = sum(.$percent)) %>% 
  kable(caption = "olume total de tweets sobre Bolsonaro REPLIES",
        digits = 2,
        col.names = c("Categoria", "Tweets", "%"),
        format.args=list(big.mark=".", decimal.mark=",")) %>% 
  kable_styling()
```

